【裁判字號】    95,易,614
【裁判日期】    950927
【裁判案由】    毒品危害防制條例
【裁判全文】
臺灣板橋地方法院刑事判決               95年度易字第614號
公  訴  人  臺灣板橋地方法院檢察署檢察官
被      告  甲○○
                    （羈押於臺灣臺北看守所）
上列被告因違反毒品危害防制條例案件，經檢察官提起公訴（九
十五年度毒偵字第一八九三號），因被告於本院準備程序中為有
罪之陳述，經本院合議庭裁定以簡式審判程序審理，判決如下：
    主  文
甲○○施用第二級毒品，累犯，處有期徒刑拾月。扣案之第二級
毒品安非他命（驗餘淨重零點貳貳公克），沒收銷燬之。盛裝毒
品之包裝袋壹只沒收。
    事  實
一、甲○○前曾於民國九十年間因違反毒品危害防制條例案件，
    經本院於九十一年六月二十四日，以九十年度易字第三五四
    三號判處有期徒刑七月確定；復於九十一年間因違反毒品危
    害防制條例案件，經本院於九十二年三月三日，以九十一年
    度易字第二五七四號判處有期徒刑十月確定，二案接繼執行
    ，於九十三年四月十二日假釋出監，於九十三年九月二十五
    日縮刑期滿。
二、甲○○曾於八十九年間因施用毒品，經本院以八十九年度毒
    聲字第五二三０號裁定送觀察、勒戒後，認無繼續施用毒品
    之傾向，於八十九年九月二十九日出所，由臺灣板橋地方法
    院檢察署檢察官於八十九年九月二十九日以八十九年度毒偵
    字第五九二七號為不起訴處分確定；復於九十年間因施用毒
    品，經本院以九十年度毒聲字第三四三一號裁定送觀察、勒
    戒後，認有繼續施用毒品之傾向，由臺灣板橋地方法院檢察
    署檢察官聲請強制戒治，並提起公訴，強制戒治部分由本院
    以九十年毒聲字第三六二九號裁定令入戒治處所施以強制戒
    治，於九十二年五月二十日強制戒治期滿出戒治所。詎甲○
    ○猶不知悔改，於前開強制戒治執行完畢後五年內，基於施
    用第二級毒品安非他命之犯意，於九十五年二月二十四日上
    午九時許，在台北縣三重市○○○路一二一巷六號三樓住處
    ，以將第二級毒品安非他命置於燈泡內點火加熱後吸用其煙
    霧之方式，施用第二級毒品安非他命一次。嗣為警於九十五
    年二月二十四日十五時五十分許，在臺北縣新莊市○○街九
    十四巷二十六號前查獲，並扣得第二級毒品安非他命一包（
    毛重０‧四一公克）。
二、案經臺北市政府警察局中正第一分局移送臺灣板橋地方法院
    檢察署官偵查起訴，本院於準備程序進行中，被告就被訴事
    實為有罪之陳述，經告知被告簡式審判程序之旨，並聽取當
    事人之意見後，裁定進行簡式審判程序。
    理  由
一、上揭犯罪事實，業據被告甲○○於本院準備程序中及審理時
    坦承不諱，且被告被查獲時，經警採取之尿液檢體，經送行
    政院衛生署認可之臺灣檢驗科技股份有限公司檢驗後確呈安
    非他命類陽性反應，有該公司九十五年三月十日濫用藥物尿
    液檢驗報告一份附卷可稽；而被告經警查獲時扣得之透明晶
    體一包，確含第二級毒品甲基安非他命成分（淨重０‧二三
    公克，驗餘淨重合計０‧二二公克），有臺北市政府警察局
    中正第一分局偵辦毒品危害防制條例案查獲毒品初步鑑驗報
    告書及臺北市政府警察局鑑驗通知書各一份紙附卷可稽。此
    外，並有安非他命一包（驗餘淨重０‧二二公克）扣案可資
    佐證，被告施用第二級毒品安非他命之犯行，即堪認定。
二、第查，被告曾於八十九年間因施用毒品，經本院以八十九年
    度毒聲字第五二三０號裁定送觀察、勒戒後，認無繼續施用
    毒品之傾向，於八十九年九月二十九日出所，由臺灣板橋地
    方法院檢察署檢察官於八十九年九月二十九日以八十九年度
    毒偵字第五九二七號為不起訴處分確定；復於九十年間因施
    用毒品，經本院以九十年度毒聲字第三四三一號裁定送觀察
    、勒戒後，認有繼續施用毒品之傾向，由臺灣板橋地方法院
    檢察署檢察官聲請強制戒治，並提起公訴，強制戒治部分由
    本院以九十年毒聲字第三六二九號裁定令入戒治處所施以強
    制戒治，於九十二年五月二十日強制戒治期滿出戒治所等情
    ，有臺灣高等法院被告前案紀錄表在卷足憑。被告於強制戒
    治執行完畢釋放後五年內，再犯施用第二級毒品之犯行堪予
    認定，事證明確，應依法論科。
三、按被告行為後，刑法及其施行法業於九十五年七月一日修正
    施行，關於新舊法律變更之比較適用，原則上應就罪刑有關
    之共犯、未遂犯、想像競合犯、牽連犯、連續犯、結合犯，
    以及累犯加重、自首減輕暨其他法定加減原因（如身分加減
    ）與加減例等一切情形，綜其全部罪刑之結果而為比較（最
    高法院九十五年第八次會議關於中華民國刑法九十四年修正
    施行後之法律比較適用決議第一點第(四)小點參照）。而此次
    修法與本案罪刑相關者，有刑法第十一條、第四十七條等規
    定，本院認(一)修正後刑法第十一條已明定刑法總則於其他法
    律有刑罰或「保安處分」之規定者，亦適用之，依其立法理
    由，僅為使法規範明確；(二)就累犯部分，修正後刑法第四十
    七條雖增定第二項，並將第一項修正為受徒刑之執行完畢，
    或一部之執行而赦免後，五年以內「故意」再犯有期徒刑以
    上之罪者，為累犯，然因被告本案犯行屬故意犯罪，無論依
    據修正前後之規定，均將成立累犯，亦即修正後之規定並未
    較有利於被告；(三)經綜合比較前述各項法律變更之結果後，
    本案因修正後之規定並未對被告更為有利，依據刑法第二條
    第一項前段，應一體適用修正前刑法之規定，合先敘明。
四、核被告甲○○所為，係犯毒品危害防制條例第十條第二項之
    施用第二級毒品罪，其施用毒品前後之持有毒品行為，應為
    施用之高度行為所吸收，均不另論罪。被告有上揭事實欄記
    載之犯罪科刑及執行紀錄，有臺灣高等法院被告前案紀錄表
    附卷可考，其於受有期徒刑之執行完畢後，五年以內再犯有
    期徒刑以上之罪，為累犯，應依刑法第四十七條規定加重其
    刑。又新法第五十七條之規定，為法院就刑之裁量審認標準
    見解之明文化，非屬法律之變更，此有前揭最高法院九十五
    年五月二十三日第八次刑事庭會議決議第六點第(一)小點可資
    參照，自無新舊法比較之問題，應直接適用修正後之規定。
    爰審酌被告前經觀察勒戒、強制戒治，仍未戒斷施用毒品之
    惡習，惟其犯後能坦承其過，態度良好，核施用毒品屬於自
    殘行為，犯罪手段尚屬輕微、施用毒品之次數、所生危害等
    一切情狀，量處如主文所示之刑，以資懲儆。
五、末按刑法第三十八條第一項第一款、第二項雖已將「左列」
    改為「下列」，「犯人」改成「犯罪行為人」，然因沒收屬
    於從刑，依照前揭最高法院九十五年五月二十三日第八次刑
    事庭會議決議第一點第(五)小點：「從刑附屬於主刑，除法律
    有特別規定者外，依主刑所適用之法律」，本案關於刑法修
    正前後之比較適用，整體言之，既應以修正前之刑法對被告
    較為有利，則從刑部分亦應一體適用修正前刑法之規定。從
    而，扣案第二級毒品安非他命一包（驗餘淨重０‧二二公克
    ），應依毒品危害防制條例第十八條第一項規定沒收銷燬之
    。上開毒品係以一只塑膠袋包裝，其外包裝既係用於包裹毒
    品，防其裸露、潮濕，便於攜帶，可與毒品分離，係供本案
    犯罪所用之物，且係屬被告所有，因毒品危害防制條例第十
    九條第一項並無就犯同條例第十條之罪所用之物，應予沒收
    之規定，故依修正前刑法第三十八條第一項第二款規定宣告
    沒收。
據上論斷，應依刑事訴訟法第二百七十三條之一第一項、第二百
九十九條第一項前段，毒品危害防制條例第十條第二項、第十八
條第一項，刑法第二條第一項前段、第十一條前段、修正前刑法
第四十七條、修正前刑法第三十八條第一項第二款，判決如主文
。
本案經檢察官黃仙宜到庭執行職務。
中    華    民    國    95    年    9     月    27    日
                  刑事第九庭  法  官  潘翠雪
上列正本證明與原本無異。
如不服本判決，應於送達後十日內向本院提出上訴狀
                              書記官  江文彬
中    華    民    國    95    年    9     月    27    日
附錄本案論罪科刑法條全文：
毒品危害防制條例第10條
施用第一級毒品者，處 6 月以上 5 年以下有期徒刑。
施用第二級毒品者，處 3 年以下有期徒刑。


司法院資訊處製作；財團法人民間司法改革基金會備份。
